【裁判字號】    97,訴,277
【裁判日期】    970520
【裁判案由】    違反毒品危害防制條例等
【裁判全文】
臺灣雲林地方法院刑事判決               97年度訴字第277號
公  訴  人  臺灣雲林地方法院檢察署檢察官
被      告  丙○○
選任辯護人  劉志卿律師
上列被告因違反毒品危害防制條例等案件，經檢察官提起公訴（9
7 年度偵字第290 號），被告於準備程序進行中就被訴事實為有
罪之陳述，經本院聽取當事人意見後，認宜由獨任法官進行簡式
審判程序，裁定進行簡式審判程序，判決如下：
    主  文
丙○○故買贓物，共陸罪，均累犯，各處有期徒刑肆月，應執行
有期徒刑壹年陸月。
    事  實
一、丙○○（綽號「阿川」、「川兄」）曾因竊盜案件，經臺灣
    高等法院臺南分院以91年度上訴字第829號判處有期徒刑1年
    1 月，上訴後經最高法院駁回確定，於民國93年2 月22日假
    釋期滿，未經撤銷假釋，未執行之刑，以已執行論。竟不知
    悔改，明知戊○○、甲○○（該2 人涉犯竊盜罪部分，由本
    院另行審結）持以兜售之臺電公司電纜線，均係竊盜取得之
    贓物，竟基於故買贓物之各別犯意，為下列行為：(一)於96年
    9 月21日，在上揭處所，以236,500 元（每公斤115 元），
    向戊○○故買2,057 公斤電纜線。(二)於96年9 月30日，在同
    處所，以402,500 元（每公斤115 元），向戊○○故買3,50
    0 公斤電纜線。(三)於96年10月1 日，在同處所，以255,000
    元（每公斤85元），向戊○○故買3,000 公斤電纜線。(四)於
    96年11月5 日，在同處所，以100,000 多元價格，向甲○○
    故買電纜線約1,500 公斤。(五)於96年11月13日下午，在同處
    所，以185,000 元（每公斤105 元），向戊○○故買1,765
    公斤電纜線。(六)於96年11月13日下午，在雲林縣東勢鄉某處
    ，以不詳價格，向甲○○故買不詳數量之電纜線。
二、案經被害人臺電公司訴由雲林縣警察局虎尾分局報告臺灣雲
    林地方法院檢察署檢察官偵查後提起公訴。
    理  由
一、本件被告丙○○所犯均為死刑、無期徒刑、最輕本刑3 年以
    上有期徒刑以外之罪，被告於準備程序中就被訴事實為有罪
    之陳述，經法官告知簡式審判程序之旨，並聽取公訴人、被
    告之意見後，合議庭認為適宜，依刑事訴訟法第273 條之1
    第1 項規定，裁定進行簡式審判程序。又刑事訴訟法第159
    條第1 項規定：被告以外之人於審判外之言詞或書面陳述，
    除法律有規定者外，不得作為證據。惟同條第2 項例外規定
    ：法院以簡式審判程序，不適用之。故本件不適用傳聞排除
    法則有關限制證據能力之相關規定。並得依同法第310 條之
    2 之準用同法第454 條之規定製作略式判決書，僅需記載犯
    罪事實、證據名稱及應適用之法條，並得以簡略方式為之。
二、被告丙○○之上開犯罪事實，除有其於本院審理時之自白外
    ，尚有下列證據可佐：
    (一)同案被告戊○○於歷次警詢、偵訊及本院訊問時之陳述。
    (二)同案被告甲○○於96年12月4 日警詢時之陳述。
    (三)同案被告丁○○於歷次警詢、偵訊時之陳述。
    (四)扣案之同案被告戊○○所有之內帳帳冊1本。
    足認被告之自白與事實相符，故本件事證明確，被告犯行均
    堪以認定，應依法論科。
三、核被告丙○○所為，均係犯刑法第349 條第2 項之故買贓物
    罪，其6 次行為犯意各別、行為不同，應分論併罰。被告有
    犯罪事實欄所載之前科及有期徒刑執行完畢紀錄，有台灣高
    等法院被告前案紀錄表1 份在卷可稽，其於前次有期徒刑執
    行完畢後五年內，故意再犯本件有期徒刑以上之罪，均為累
    犯，均應依刑法第47條第1 項規定加重其刑。爰審酌被告之
    行為使竊盜者有便於銷贓之管道，除造成檢、警查緝竊盜罪
    困難及致使被害人求償不易外，並會導致竊盜罪增加，有害
    社會治安，且故買贓物之數量不少，惟被告犯後已坦承犯行
    ，故買贓物之時間非長等一切情狀，分別量處如主文所示之
    刑，並定其應執行刑。
四、公訴人於起訴書中雖認被告丙○○故買贓物之時間密集、次
    數頻繁，故買贓物之數量龐大，故請求依竊盜犯贓物犯保安
    處分條例第3 條第1 項規定，諭知於刑之執行前，令入勞動
    處所強制工作，以茲矯治云云。惟被告丙○○前未曾有犯贓
    物罪之前科紀錄，雖其曾因犯竊盜罪經本院以86年易字1567
    號判處有期徒刑4 月，緩刑3 年確定，及經臺灣高等法院臺
    南分院以91年上訴字829 號判處有期徒刑1 年1 月，嗣經最
    高法院91年台上字7006號駁回上訴確定，有高等法院前案紀
    錄表在卷可按，惟被告於93年2 月22日，假釋後即再無前科
    紀錄，直至本件始再行犯罪，故難認其有犯罪之習慣。復按
    保安處分係針對受處分人將來之危險性所為之處置，以達教
    化、治療之目的，為刑罰之補充制度。我國現行刑法採刑罰
    與保安處分雙軌制，係在維持行為責任之刑罰原則下，為協
    助行為人再社會化之功能，以及改善行為人潛在之危險性格
    ，期能達成根治犯罪原因、預防犯罪之特別目的。是保安處
    分中之強制工作，旨在對嚴重職業性犯罪及欠缺正確工作觀
    念或無正常工作因而犯罪者，強制其從事勞動，學習一技之
    長及正確之謀生觀念，使其日後重返社會，能適應社會生活
    。查被告先前並無贓物犯罪前科，雖於本案中故買贓物6 次
    ，但其犯案期間約在2 個月以內，且被告自己經營資源回收
    場，並非遊蕩或懶惰成習之人，應係貪念冀求快速累積財富
    ，才鋌而走險，而為本件犯行，是尚難僅認被告為遊蕩或懶
    惰成習之人，是本院認為宣告如主文所示之刑，已足對被告
    之犯行為適當之處罰，並足以令其心生警惕，故尚無令其入
    勞動場所強制工作之必要，併此敘明。
據上論斷，應依刑事訴訟法第310 條之2 、第454 條第、299 條
第1 項前段，刑法第第349 條第2 項、第47條第1 項、第51條第
5 款，刑法施行法第1 條之1 第1 項、第2 項前段，判決如主文
。
本案經檢察官乙○○到庭執行職務
中    華    民    國    97    年    5     月    20    日
                  刑事第一庭    法  官  楊昱辰
以上正本證明與原本無異。
如不服本判決，應於判決收受後10日內，向本院提出上訴狀（須
附繕本）。
                                書記官  黃秋萍
中    華    民    國    97    年    5     月    20    日
附錄法條：中華民國刑法第349 條
搬運、寄藏、故買贓物或為牙保者，處5 年以下有期徒刑、拘役
或科或併科1 千元以下罰金。


司法院資訊處製作；財團法人民間司法改革基金會備份。
